Inventaris van het archief van de familie Veegens en aanverwante families, 1616-1982
Nationaal Archief, Den Haag
- Archivalia van de familie Veegens, 1.
  - Dirk Jacob Veegens (geboren 1899), 1.9.
    - Verzamelde stukken, 1.9.2.
      - Circulaires van de loge der vrijmetselaren van het Grootoosten der Nederlanden. Gedrukt., 1929 en z.j; 223; 2 stukken
      - Fotokopieën van een manuscript uit het archief van de krijgsgeschiedkundige sectie van het ministerie van Defensie, houdende een overzicht van Nederlandse officieren, die in de jaren 1810-1815 in Franse dienst zijn gewond of gesneuveld., Z.j. (ca. 1970); 224
- Archivalia van aanverwante families, 2.
  - Geslacht Vijgh en aanverwante families, 2.1.
    De familie Vijgh is verwant met de familie Veegens door een huwelijk van Dirk Veegens (1762-1801) en Johanna Wilhelmina Vijgh (1772-1806).
    - Geslacht Vijgh, 2.1.1.
      - Algemeen, 2.1.1.1.
        - Akte, opgemaakt door Gerard Verheik, notaris in Leiden, houdende afschrift van familie-aantekeningen uit een exemplaar van het Nieuwe Testament, met latere aanvullingen door Maria Vriends, weduwe van Daniel Vijgh en door Dirk Jacob Veegens., 1790-1846; 225; 1 deel
      - Pieter Vijgh (1664-1719), 2.1.1.2.
        - Ingekomen brief van J. van Bogaard over pogingen om de verschillende doopsgezinde gemeenschappen samen te brengen., 1 juni 1702; 226; 1 stuk
          Pieter Vijgh woonde in Rotterdam. In inventarisnummer 101 bevinden zich meer stukken betreffende de doopsgezinde gemeente in Rotterdam, waarvan een archivistisch verband met Pieter Vijgh niet kon worden aangetoond.
      - Jacques Vijgh (1705-1768), 2.1.1.3.
        - Gedichten ter gelegenheid van het huwelijk van Jacques Vijgh en Hester Sluym. Geschreven., 13 juli 1745; 227; 1 deeltje
        - "Reyze door het Duytse Ryk gedaan met mijn neev Jacobus Vijgh in 't Jaar 1752.", anoniem reisverslag, vermoedelijk door de Haarlemse houtkoopman Willem Vriends., 228; 1 deel
          Met toelichtende verklaring over de identiteit van de auteur door mr D.J. Veegens (geboren 1899).
        - "Grafschrift voor den heere Jacques Vijgh", gedrukt gedicht., 23 maart 1768; 229; 1 stuk
      - Daniel Vijgh (1748-1793), 2.1.1.4.
        - Ingekomen gedichten ter gelegenheid van zijn huwelijk met Maria Vriends. Gedrukt., 18 maart 1770; 230; 1 deeltje
        - Gedicht van Daniel Vijgh op het huwelijk van zijn schoonzuster Geertruijd Vriends en Bartholomeus Tersier. Gedrukt., 19 maart 1783; 231; 1 stuk
        - Manuscript van een gedicht "aan Mejuffrouw Lucretia Wilhelmina van Merken". Geschreven., Z.j; 232; 1 stuk
      - Pieter Vijgh (1755-1799] en Cornelia Adriana Bierumer (1759-1846), 2.1.1.5.
        - Pieter Vijgh, 2.1.1.5.1.
          - Ingekomen brief van J. Apeldoorn ter felicitatie met zijn huwelijk., 20 april 1777; 233; 1 stuk
          - Ingekomen overlijdensberichten van Maria Vijgh en van leden van de familie Sluym en De Koker., 1778-1789; 234; 4 stukken
          - Stukken betreffende zijn lidmaatschap van patriotse genootschappen en gewapende weercorpsen., 1784-1787; 235; 1 omslag
          - Ingekomen gedicht ter gelegenheid van de doop van Geertruyda Vijgh door Agnita van Dijck, met ingekomen felicitatiebrief van R. van Putte, ter gelegenheid van haar geboorte., 1785, 1786; 236; 2 stukken
          - Stukken betreffende zijn lidmaatschap van het Kunstlievend Genootschap Studium Scientiarum Genitrix in Rotterdam., 1791-1798; 237; 1 omslag
          - Ingekomen schuldbekentenis van Albert de Lange voor de betaling van verkocht hout, afgelegd voor schepenen van Gouda., 4 oktober 1793; 238; 1 charter
          - Stamboom van nakomelingen van Jacques Vijgh., Z.j; 239; 1 omslag
        - Cornelia Adriana Bierumer, 2.1.1.5.2.
          - Uittreksel uit een akte inzake de verdeling van de nalatenschap van Gerrit de Koker. Weduwnaar van haar tante Gerarda Sluym, houdende vermelding van haar toegewezen goederen., 1798; 240; 1 deel
          - Ingekomen brieven van Abr. des Amorie van der Hoeven, 21 oktober 1831; Dirk Veegens, maart-augustus 1798; Jacob Veegens, 3 augustus 1826 en Petronella Maria Veegens, 17 juni 1822., 1798-1831; 241; 1 omslag
          - Aantekeningen betreffende haar nalatenschap., 1847 en z.j; 242; 1 omslag
      - Hester Vijgh (1771-1826), 2.1.1.6.
        - Gedicht van Pieter van den Bosch ter gelegenheid van haar vijfde verjaardag., 29 december 1776; 243; 1 stuk
      - Maria Vijgh (1776-1789), 2.1.1.7.
        - Overlijdensbericht., 19 november 1789; 244; 1 stuk
    - Geslacht Van Musschen, 2.1.2.
      - Familie-aantekeningen over de familie van de Gamerslag door Margareta van Musschen, naar aantekeningen van haar grootvader van de Gamerslag, met nadere aanvullingen., 1715-1770; 245; 1 deeltje
        Het geslacht Van de Gamerslag is verwant met het geslacht Vijgh door een huwelijk van Pieter Vijgh (1664-1719) met Susanna van de Gamerslag(h).
  - Familie Geslacht Waardenburg, 2.2.
    De familie Waardenburg is verwant aan het geslacht Veegens door een huwelijk van Dirk Jacob Veegens (1798-1861) en Anna Elisabeth Clasina Waardenburg (1800-1867).
    - Getuigschrift van een prijs van de Latijnse school in Haarlem, uitgereikt aan M. Waardenburg., 19 december 1822; 246; 1 stuk
  - Familie Van Baalen en aanverwante geslachten, 2.3.
    De familie Van Baalen is verwant met het geslacht Veegens door een huwelijk van Daniel Veegens (1800-1884) en Anna Maria van Baalen (1807-1876).
    - Familie Van Baalen, 2.3.1.
      - Ingekomen akten van kwitanties betreffende het huwelijk van Jacob van Baalen en Anna Petronella de Visser., Mei-juni 1804; 247; 3 stukken
      - Testament van Anna Petronella de Visser, echtgenoot van Jacob van Baalen, afgelegd voor P.G. Dalen, notaris in Rotterdam., 10 februari 1844; 248; 1 stuk
      - Stukken betreffende de nalatenschap van Jacob van Baalen en Anna Petronella de Visser., 1851-1856; 249; 1 omslag
      - Bewijs van Nederlanderschap, uitgereikt door de burgemeester van Rotterdam aan Anna Jacoba Petronella van Baalen., 17 november 1916; 250; 1 stuk
    - Familie De Visser, 2.3.2.
      - Ingekomen opgave van alle gedrukte geschriften van Johann Caspar Lavater. Gedrukt, met aantekeningen van Lavater en opdracht aan Simon de Visser (1757-1825)., 1 augustus 1790; 251; 1 deeltje
- Stuk waarvan het verband met de familie Veegens niet gebleken is, 3.
  - Tekst van een belijdenis., Z.j. (ca. 1800); 252; 1 stuk
- Supplement 2007, 4.
  - Stukken betreffende de nalatenschap van Jan Hendrik Schaap of Schäfer, 1935-1939; 253-254
    - "Die Millionen von Surinam und ihre Erben", door Adolf Schmalix [1936]; commentaar op dit boek door F. Kikkert, gouvernementssecretaris van Suriname, met foto's van archiefstukken betreffende de boedel van J.H. Schaap, 1936, 253
    - Processtukken van de zaak Hulda Weiland en Herman Hopstock contra de Staat der Nederlanden, met correspondentie en foto's van archiefstukken betreffende de nalatenschap Schaap/Schäfer, 1935-1939, 254